【裁判字號】    90,訴,1979
【裁判日期】    901231
【裁判案由】    營利事業所得稅
【裁判全文】
臺北高等行政法院判決                              九十年度訴字第一九七九號
                              .
    原      告  中國信託商業銀行股份有限公司
    代  表  人  甲○○董事長.
    訴訟代理人  林賢郎（會計師）
                林琬琬（會計師）
    被      告  財政部臺北市國稅局
    代  表  人  張盛和（局長）
    訴訟代理人  丙○○
                乙○○
右當事人間因營利事業所得稅事件，原告不服財政部中華民國九十年一月二日台財訴
第0000000000號訴願決定，提起行政訴訟。本院判決如左：
    主  文
原告之訴駁回。
訴訟費用由原告負擔。
    事  實
緣原告八十六年度營利事業所得稅結算申報，原列報尚未抵繳之扣繳稅款新台幣（下
同）一四○、三三六、八一六元，被告初查以其中三三、二五三、四六七元係屬前手
利息收入之扣繳稅款，原告購入債券之價款，應按減除前手利息之扣繳稅款後之餘額
給付前手，其按全額給付，取得該部分扣繳稅款，屬私法上債權債務關係，乃否准抵
減應納稅額，將之轉入債券成本項下查核，核定其扣繳稅款為一○七、○八三、三四
九元。原告不服，申請復查，未獲變更，提起訴願，亦遭駁回，遂向本院提起行政訴
訟。茲摘敘兩造訴辯意旨如次：
甲、原告方面：
一、聲明：求為判決訴願決定及原處分均撤銷。
二、陳述：
１、所謂債券投資產生之所得及稅負，係指投資債券之獲利來源，一為因持有期間而
    獲取之「利息收入」，一為處分時市場利率與票面利率差異所產生之「處分有價
    證券利益」，進而依所得金額，計付稅額。舉例言之，某甲於民國（下同）八十
    七年一月一日買入票面利率６％，每年十二月三十一日付息之建設公債面額五○
    、○○○、○○○元，於十二月三十日以面額外加利息五二、九九一、七八一元
    ，出售予乙公司，若此時票面利率與市場利率相同，乙公司於十二月三十一日兌
    領利息三、○○○、○○○元，並扣繳三○○、○○○元；乙公司應申報利息收
    入八、二一九元，應繳營利事業所得稅為二、○五五元，故應退回營利事業所得
    稅款二九七、九四五元，此結果為收入依百分之二十五之應有稅率，負擔所得稅
    負。反觀依財政部核定方式，則乙公司利息收入八、二一九元，稅負為三○一、
    二三三元，稅負多過於利息收入。因此，原告按持有期間認列利息收入，並抵繳
    扣繳憑單之全數扣繳稅款，僅係獲取合理之利潤而已，倘依訴願決定主張，乙公
    司將為稅後淨損二九三、○一四元，顯不合理，嚴重違反所得課稅之基本原則。
２、有關扣繳稅額不得扣抵部分，依財政部六十四年九月四日台財稅第三六四四○號
    函釋：「．．本債票無論曾否轉讓，均應由付息機構，以付息時之持票人為納稅
    義務人（記名式者為最後記名之人），就全部利息一次扣繳所得稅；並根據持票
    人之身分證明，依法填報扣繳憑單。納稅義務人為中華民國居住之個人或營利事
    業者，應將該項利息所得，依法合併當年度所得申報所得稅。」，另依財政部七
    十五年七月十六日台財稅第七五四一四一六號函釋：「．．營利事業或個人買賣
    國內發行之公債、公司債及金融債券，買受人若為營利事業，可由該事業按債券
    持有期間，依債券之面值及利率計算『利息收入』，如其係於兩付息日間購入債
    券並於取息前出售者，則以售價減除其購進該債券之價格及依上述計算之利息收
    入後之餘額作為其證券交易損益。．．」，因此，營利事業依債券持有期間獲取
    之利息收入申報所得，持有人為真正納稅義務人。目前財政部為簡便扣繳程序，
    以付息時之持票人為納稅義務人，就全部利息一次扣繳所得稅，並根據持票人之
    身分證明，依法填報扣繳憑單，原已違反所得稅法第八十八條扣繳義務人應向納
    稅義務人扣繳之規定，已溢扣持票領息人之稅款。而此溢扣繳之稅款，依據以往
    之核定案件，均可經由年度營利事業所得稅結算申報申請退回，係基於配合政府
    之作業且無損申請人權益之原則下，使持票人對財政部簡便扣繳程序予以配合。
３、按扣繳制度之設計，本乎所得人收到收入時即先預扣部分稅款，除可增加財政運
    用之彈性外，又可免日後所得稅款稽徵無據造成漏稅之虞，故扣繳單位發給所得
    人之扣繳憑單，自可在申報所得稅時全數扣繳，此係所得稅法第七十一條所明定
    。訴願決定將於領息日前買入債券而成為最後持券人所被扣繳之稅款，部分視為
    扣繳他人之所得稅款，限定應以自行繳納之稅款始有扣繳稅款抵繳結算申報之應
    納稅額之適用，擴大解釋所得稅法。另訴願決定稱：「本部函釋雖規定營利事業
    買賣公債，可按持有期間列報利息收入，並未規定營利事業於兩付息日間買回公
    債，按持有期間列報利息收入，即得以全期扣繳稅款抵繳其申報應納稅額。」，
    亦係增加法律所無之限制，顯已違反扣繳精神及法律之規定。其次，持票領息人
    於領息時繳付稅款，核定時又以持票人非自行繳納而否准扣抵稅額，令人不解。
４、申言之，扣繳稅款如不得抵繳當年度營利事業所得稅之應納稅額，依前述財政部
    六十四年九月四日台財稅第三六四四○號函釋辦理，扣繳憑單僅有一份，且納稅
    義務人未載明前手之資料，前手根本無從抵繳其應納稅額；另債券於付息間買賣
    ，亦無法提示以出售人為納稅義務人之扣繳憑單，買賣雙方得以約定所得人更改
    為債券買受人，出售抵繳權利予買受人，惟訴願決定竟稱持票人取得該部分扣繳
    稅款，係屬私法上債權債務關係，否准抵繳稅款，其主張顯有未妥。從而，財政
    部驟然改變核定原則，違反行政先例，增加於法無據之租稅負擔，有違信賴保護
    原則，且其行政行為違反稅法規定，基於法律優越原則，其主張應屬無效。
５、有關扣抵稅額列入購入債券成本部分，依財政部七十五年七月十六日台財稅第七
    五四一四一六號函釋，買方取得債券之成本係不包括利息收入，因未屆付息日，
    利息收入自包含付息日時應被扣繳之稅款。另依財團法人中華民國證券櫃檯買賣
    中心證券營業處所買賣有價證券業務規則第五十一條規定：「債券之買賣均採除
    息交易，其迄給付結算日止賣方應得之利息，由買方併同成交價金支付賣方．．
    」，從而，債券於兩兌息期間內購入時，將自上次付息日至成交日間原屬賣方所
    有之利息併同成交價金支付於賣方，故後手買方所支付者，應屬墊付前手賣方利
    息收入，而非屬購進債券之成本。訴願決定以本案前手利息相對之扣繳稅款為前
    手所有，購入債券之價款，應按減除前手利息之扣繳稅款後之餘額給付前手，其
    按全額給付，則該部分扣繳稅款，應轉入為債券成本，明顯與上揭財政部函釋及
    櫃檯買賣中心規定不符。
６、綜上所述，財政部解釋令所釋之債券利息收入扣繳規定，於法不合，另前手持有
    期間利息收入為前手所有，購入之價款應扣除前手利息之扣繳稅款，全額給付者
    應轉入為債券成本之做法，除自相矛盾外，實違反所得課稅原則及法律規定，應
    檢討改進，而非尋故由原告負擔。訴願決定違反法令事項明確，依依法行政原則
    ，自屬無效。
乙、被告方面：
一、聲明：求為判決駁回原告之訴，訴訟費用由原告負擔。
二、陳述：
１、按「納稅義務人應於每年二月二十日起至三月底止，填具結算申報書，向該管稽
    徵機關申報其上一年度內構成綜合所得總額或營利事業收入總額之項目及數額，
    以及有關減免、扣除之事實，並應依其全年應納稅額減除暫繳稅額及尚未抵繳之
    扣繳稅額，計算其應納之結算稅額，於申報前自行繳納。」所得稅法第七十一條
    第一項定有明文。次按「．．債票無論曾否轉讓，均應由付息機構，以付息時之
    持票人為納稅義務人（記名式者為最後記名之人）就全部利息一次扣繳所得稅，
    並根據持票人之身分證明，依法填報扣繳憑單。納稅義務人為中華民國居住之個
    人或營利事業者，應將該項利息所得，依法合併當年度所得申報所得稅。」、「
    營利事業或個人買賣國內發行之公債、公司債及金融債券，買受人若為營利事業
    ，可由該事業按債券持有期間，依債券之面值及利率計算之『利息收入』，如其
    係於兩付息日間購入債券並於取息前出售者，則以售價減除其購進該債券之價格
    及依上述計算之利息收入後之餘額作為其證券交易損益。買受人若為個人，因個
    人一般多未設帳，應一律以其兌領之利息金額併入其當期綜合所得稅課稅。」財
    政部六十四年九月四日台財稅第三六四四○號及七十五年七月十六日台財稅第七
    五四一四一六號函釋在案。
２、原告八十六年度營利事業所得稅結算申報，原列報尚未抵繳之扣繳稅款一四○、
    三三六、八一六元，其中包含前手息之扣繳稅款三三、二五三、四六七元，被告
    初查以本案前手利息相對之扣繳稅款為前手所有，原告購入債券之價款，應按減
    除前手利息之扣繳稅款後之餘額給付前手，其按全額給付，取得該部分扣繳稅款
    ，係屬私法上債權債務關係，乃否准系爭前手息扣繳稅款三三、二五三、四六七
    元抵繳應納稅額。
３、原告主張其對債券買賣交易損益、利息收入之認定及扣繳，悉依財政部七十五年
    七月十六日台財稅第七五四一四一六號函及六十四年九月四日台財稅第三六四四
    ○號函規定辦理，因持有兌領利息之債券已依持有期間認列利息收入，付息機構
    依規定就兌領之全部利息一次扣繳所得稅並填報扣繳憑單予原告，辦理營利事業
    所得稅結算申報，原告依據付息機構所填報之扣繳憑單申報八十六年度營利事業
    所得稅之扣繳稅款，與所得稅法第七十一條規定並無不合，被告否准前手之扣繳
    稅款抵繳應納稅額，於法無據云云。被告復查決定係以所得稅法第七十一條及第
    九十九條雖分別規定：納稅義務人得以暫繳及扣繳款抵繳結算申報之應納稅額及
    憑扣繳憑單抵繳稅款，惟亦限定應以自行繳納之稅款始有其適用。另首揭財政部
    函釋雖規定營利事業買賣公債，可按持有期間列報利息收入，並未規定營利事業
    於兩付息日間買回公債，按持有期間列報利息收入，即得以全期扣繳稅款抵繳其
    申報應納稅額。惟本案原告於利息兌領日前買回公債，兌領之利息及扣繳稅款均
    為前手所有，本身並無所得，既無需課稅，且原告亦非扣繳稅款之實際納稅義務
    人，縱扣繳單係以原告名義開立，然系爭前手利息所得扣繳稅款非其負擔及繳納
    ，依所得稅法第七十一條第一項及營利事業所得稅查核準則第九十條第三款規定
    意旨，自不得以之抵繳應納稅額或申請退稅。又系爭扣繳稅款既為原告買入債券
    時所支付，應轉入為債券成本，被告否准抵繳應納稅額，並無不合，復查及訴願
    決定亦均予以駁回。
    理  由
一、按「本法稱納稅義務人，係指依本法規定，應申報或繳納所得稅之人。」、「前
    條各類所得稅款，其扣繳義務人及納稅義務人如左：．．．二  薪資、利息、．
    ．．；納稅義務人為取得所得者。」、「納稅義務人應於每年二月二十日起至三
    月底止，填具結算申報書，向該管稽徵機關，申報其上一年度內構成綜合所得總
    額或營利事業收入總額之項目及數額，以及有關減免、扣除之事實，並應依其全
    年應納稅額減除暫繳稅額及尚未抵繳之扣繳稅額，計算其應納之結算稅額，於申
    報前自行繳納。但．．．」、「納稅義務人每年結算申報所得額經核定後，稽徵
    機關應就納稅義務人全年應納稅額，減除暫繳稅額、未抵繳之扣繳稅額，及申報
    自行繳納稅額之餘額，填發繳款書，通知納稅義務人繳納。」，行為時所得稅法
    第七條第三項、第八十九條第一項第二款、第七十一條第一項前段、第一百條第
    一項分別定有明文。因此，有取得利息所得者，即為納稅義務人，應主動申報利
    息所得，如符合扣繳稅額抵繳應納稅款之規定者，即可抵繳稅款，不以是否取得
    扣繳憑單為要件。則所得稅法有關利息所得，得以扣繳稅額抵繳應納稅款者，係
    以依所得稅法規定，應申報或繳納利息所得稅之「納稅義務人」而言；換言之，
    得為扣繳稅額抵繳應納稅款之對象為應將利息所得申報、繳納所得稅，為承擔納
    稅義務者為限；反之，如未申報利息所得，而未繳納利息所得稅者，則無扣繳稅
    額抵繳應納稅款之適用，此為當然之解釋。至於第三人取得利息所得部分，是否
    得抵繳應納稅款，核與納稅義務人無關，縱令事實上係由納稅義務人代繳稅款，
    並不能因此變更公法上納稅義務之主體。是該項利息所得之扣繳稅款，僅能由該
    之第三人依法抵繳之，其代繳稅款之納稅義務人，自無以自己名義請求抵繳稅款
    之權利。
二、又按六十四年五月三十一日公布施行之「中央政府建設公債發行條例」第六條規
    定：「本公債分為甲、乙兩種。甲種公債利息所得，不免繳所得稅；乙種公債利
    息所得，免繳一部或全部所得稅，由財政部審酌發行時全部狀況擬訂，報行政院
    核定。」財政部鑑於過去發行乙種國庫券時，如在一年中有轉手多次者，依該部
    （）台財稅第三八六一九號函釋，係由中央銀行將個別分段持有之資料移送財
    稅資料處理中心，憑以計算各人之所得據以課稅之情形，增加稽徵機關執行之困
    難，亦無法辦理扣繳。該部為簡化稽徵作業及扣繳手續，遂於六十四年九月一日
    依上開條例發行甲種公債第一期債票十六億元時，以六十四年九月四日台財稅第
    三六四四○號函釋：「主旨：中央政府建設公債甲種債票之利息，應由付息機構
    於付息時，按照所得稅法第八十八條、第八十九條、第九十二條及各類所得扣繳
    率表等規定，扣繳利息所得稅款，並以付息時債票持有人為納稅義務人，向稽徵
    機關填報扣繳憑單，並依同法第九十四條規定，將扣繳憑單填送納稅義務人。說
    明：二  本債票無論曾否轉讓，均應由付息機構，以付息時之持票人為納稅義務
    人（記名式者為最後記名之人）就全部利息一次扣繳所得稅；並根據持票人之身
    分證明，依法填報扣繳憑單。納稅義務人為中華民國居住之個人或營利事業者，
    應將該項利息所得，依法合併當年度所得申報所得稅。」，就中央政府建設公債
    甲種債票之利息，改以付息時之債票持有人就全部利息一次扣繳所得稅，與所得
    稅法第八十八條、八十九條、第九十二條規定不牴觸，可以採用。
三、再按一般公債、公司債、金融債券等因載有約定之利率，債券持有人依民法第六
    十九條、第七十條規定，對於此項約定利息按權利存續期間之日數，取得其法定
    孳息。此項利息未獲支付前，如將債券讓售，依同法第二百九十五條前段規定，
    推定其隨同原本移轉於受讓人，債券原持有人因而經由買賣價金取得是項利息收
    益。因此，債券之買賣，如係於該債券之付息日為之，讓售價格之認定，尚不生
    何疑義；若於兩付息日間為之，其買賣價格中實已包括兩部分，一為取得債券所
    支付之對價，另一為未屆付息日該債券法定利息請求權之讓與價金。惟由於買賣
    債券之交易所得停徵，「利息所得」與「證券交易所得」如未明確劃分，除將造
    成原持有人之法定利息收益，將誤為證券交易所得免稅外，並將增加債券利息兌
    領人之利息所得，造成課稅錯誤。財政部乃於七十五年七月十六日以台財稅第七
    五四一四一六號函釋：「營利事業或個人買賣國內發行之公債、公司債及金融債
    券，買受人若為營利事業，可由該事業按債券持有期間，依債券之面值及利率計
    算『利息收入』，如其係於兩付息日間購入債券並於取息前出售者，則以售價減
    除其購進該債券之價格及依上述計算之利息收入後之餘額作為其證券交易損益。
    買受人若為個人，因個人一般多未設帳，應一律以其兌領之利息金額併入其當期
    綜合所得稅課徵。」，闡明營利事業應按實際情形列報利息收入，其債券賣出時
    超過購進價格及利息收入後之餘額為證券交易損益；並附帶說明個人因未設帳，
    應一律以兌領之利息併入其綜合所得稅課稅，符合所得稅法課稅公平之原則。因
    此，所謂債券「前手息」，乃為區分債券利息兌領人所持有債券期間申報所得之
    利息，及非持有（即其前手持有）期間，未申報所得之債券利息，而予分野界定
    之名詞。依上開函釋可知，前手息所得者如為營利事業者，應按其持有債券期間
    ，計算利息所得課徵營利事業所得稅；惟前手息所得者如為個人者，因前手個人
    既未設帳又無扣繳憑單歸課資料，其不列入綜合所得稅結算申報，稽徵機關亦未
    予核課其綜合所得稅；營利事業如係債券利息兌領人，僅按其持有債券期間，計
    算利息所得課徵營利事業所得稅，依前開所得稅法規定，亦僅就申報利息所得範
    圍內之扣繳稅額抵繳應納稅款，其未持有債券期間之其餘利息（即前手息），認
    非屬該營利事業之利息所得，毋庸申報，不課徵營利事業所得稅，因此而生之前
    手息扣繳稅款，自不在扣繳稅額抵繳應納稅款之列。
四、本件原告八十六年度營利事業所得稅結算申報，原列報尚未抵繳之扣繳稅款一四
    ○、三三六、八一六元，被告初查依據原告「債券在上年度及本年度付息日間之
    交易表」查得，其中扣繳稅款三三、二五三、四六七元係屬前手利息收入之扣繳
    稅款（依交易表所載中途買入不屬於原告之債券利息收入332,534,673×利息扣
    繳率10%＝屬前手利息收入之扣繳稅款33,253,467），乃將系爭屬前手利息收入
    之扣繳稅款，否准抵繳原告當年度營利事業所得稅之應納稅額，核定原告本期尚
    未抵繳之扣繳稅款為一○七、○八三、三四九元（申報140,336,816－屬前手利
    息收入之扣繳稅款33,253,467＝核定本期尚未抵繳之扣繳稅款107,083,349），
    並以系爭前手利息收入之扣繳稅款為原告購進債券之成本，相對調增原告本期出
    售債券之成本三三、二五三、四六七元。
五、揆諸上開規定與說明，原告既將公債前手息扣除，未申報為收入，即不得將因此
    而生之前手息扣繳稅額抵繳應納稅額，則原告將之列入抵繳稅額，於法即有未合
    。
六、被告原核定以其中債券前手息扣繳稅額三三、二五三、四六七元為前手所有，原
    告購入債券之價款，應按減除前手息扣繳稅額後之餘額給付前手，其按全額給付
    ，代付他人之扣繳稅款非屬本身應繳納之稅款等因，乃將系爭扣繳稅款三三、二
    五三、四六七元轉入為債券成本項下查核，否准其抵減應納稅額。原告不服，以
    其因持有兌領利息之債券均已依持有期間認列利息收入，付息機構依規定就兌領
    之全部利息一次扣繳所得稅並填報扣繳憑單予原告，辦理營利事業所得稅結算申
    報，其依付息機構所填報之扣繳憑單申報八十六年營利事業所得稅之扣繳稅款，
    與所得稅法第七十一條規定並無不合，被告核定前手之扣繳稅款否准抵繳應納稅
    額，於法無據云云，申經被告復查結果，以所得稅法第七十一條及第九十九條雖
    分別規定，納稅義務人得以暫繳及扣繳稅款抵繳結算申報之應納稅額，及憑扣繳
    憑單抵繳稅款，惟亦限定應以自行繳納之稅款始有其適用。又前揭財政部函釋雖
    規定營利事業買賣公債，可按持有期間列報利息收入，惟並未規定營利事業於兩
    付息日間買回公債，按持有期間列報利息收入，即得以全期扣繳稅款抵繳其申報
    應納稅額；次以原告於利息兌領日買回公債，兌領之利息及扣繳稅款均為前手所
    有，本身並無所得，既無需課稅，且原告亦非扣繳稅款之實際納稅義務人，縱扣
    繳憑單係以原告名義開立，然系爭前手利息所得扣繳稅款非其負擔及繳納，依前
    述規定及首揭查核準則規定意旨，自不得以之抵繳應納稅額或申請退稅。復以系
    爭扣繳稅款既為原告買入債券時所支付，應轉入為債券成本核認等由，以八十九
    年五月五日財北國稅法字第八九○一五五九六號復查決定駁回，並無不合。原告
    仍不服，向財政部提起訴願，財政部亦持相同論見，而以九十年一月二日台財訴
    第0000000000號決定駁回，核無不合。
七、本件原告除執前詞外，並以債券於兩兌息期間內購入時，將自上次付息日至成交
    日間原屬賣方所有之利息併同成交價金支付於賣方，故後手買方所支付者，應屬
    墊付前手賣方利息收入，而非屬購進債券之成本，原處分及訴願決定以本案前手
    利息相對之扣繳稅款為前手所有，購入債券之價款，應按減除前手利息之扣繳稅
    款後之餘額給付前手，其按全額給付，則該部分扣繳稅款，應轉入為債券成本，
    與上揭財政部函釋及櫃檯買賣中心規定不符云云，請求撤銷原處分及訴願決定。
    惟：
  (一)財政部六十四年函釋係該部針對以往中央銀行發行乙種國庫券，如在一年中有轉
    手多次者，利息收入如採分段課徵所得稅，手續極為繁瑣，為簡化稽徵作業及扣
    繳手續，乃就中央政府建設公債甲種債票利息，改以付息時之債票持有人就全部
    利息一次扣繳所得稅，以資簡化，洵屬有據。
  (二)發行債券之付息金融機構應否扣繳所得稅款，應依所得稅法第八十八條及財政部
    依該條文規定訂定之各類所得扣繳率標準規定，按「給付總額」扣取若干百分比
    之扣繳稅款。又利息所得扣繳稅款之納稅義務人為取得所得者，所得稅法第八十
    九條第一項第二款已有明定，系爭前手持有公債期間之利息所得，因原告未列入
    也無須併入其營利事業所得稅結算申報，又怎會負擔額外稅負？
  (三)本件被告核定之法令依據已如前所述，並無違反租稅法定主義。又前開所得稅法
    有關扣繳稅額得否抵繳稅款之規定，適用迄今並未變更，被告亦無對之改變核課
    方式；惟因營利事業所得稅之調查核課向採選案及選項查核方式，尤以原告之營
    利事業所得稅結算申報均採會計師查核簽證申報，被告原無須就各案件逐案逐項
    查核，或逕採暫按書面審核核定之方式，致造成原告投機、不合法之申報方式。
    嗣經被告查覺後，依據稅捐稽徵法第二十一條規定及營利事業所得稅結算申報書
    面審核案件抽查辦法之規定，予以抽查核定，自屬於法有據。
  (四)依所得稅法第八十八條規定，扣繳義務人於所得給付時辦理扣繳，即所得已確實
    發生，是本件有關前手利息所得部分，政府並非坐收無主扣繳稅款，更無重複課
    稅情形，反因個人買賣債券多為高所得者，原告與前手個人間相互投機規避稅負
    之安排，造成政府鉅額短收稅款。尤以業者安排於到期日之次日（兌領日）始買
    回公債領取利息，核與財政部八十五年台財稅第八五一九一○六二一號函釋：「
    ．．．個人持有記名或無記名之無息票公債，於債券期滿前出售，其利息所得仍
    應以到期時之債券持有人為扣繳對象。」顯有未合。至原核定將前手利息扣繳稅
    款轉列為原告購入債券之成本，乃係對原告有利之處理方式，揆諸原告起訴時自
    行主張：買入時支付前手之價金係以含前手利息價格全額買入，並未將系爭扣繳
    稅款自買價中扣除等語，被告予以轉列為原告債券成本，並無不當。況如前所述
    ，公法上之租稅扣抵權，非得以私經濟交易而移轉，原告訴稱有權將系爭扣繳稅
    款抵繳應納稅款，實無足採。
八、綜上所述，本件原告之主張均不可採，從而被告初查以原告原列報尚未抵繳之扣
    繳稅款中之三三、二五三、四六七元係屬前手利息收入之扣繳稅款，而否准抵繳
    原告八十六年度營利事業所得稅之應納稅額，並相對調增其本期出售債券之成本
    ，核定其扣繳稅款為一○七、○八三、三四九元，揆諸首揭規定，並無違誤，訴
    願決定予以維持，亦無不合。原告徒執前詞，訴請撤銷訴願決定及原處分，並無
    理由，應予駁回。
九、兩造其餘攻擊防禦方法均與本件判決結果不生影響，故不逐一論述，併此敘明。
據上論結，本件原告之訴為無理由，爰依行政訴訟法第九十八條第三項前段，判決如
主文。
中    華    民    國    九十    年      十二      月       三十一       日
                              臺 北 高 等 行 政 法 院  第 三 庭
                                          審 判 長 法  官  徐瑞晃
                                                   法  官  李得灶
                                                   法  官  曹瑞卿
右為正本係照原本作成。
如不服本判決，應於送達後二十日內，向本院提出上訴狀並表明上訴理由，如於本判
決宣示後送達前提起上訴者，應於判決送達後二十日內補提上訴理由書（須按他造人
數附繕本）。
中    華    民    國    九十    年      十二      月       三十一       日
                                                   書記官  方偉皓


司法院資訊處製作；財團法人民間司法改革基金會備份。
